【裁判字號】    92,台上,988
【裁判日期】    920306
【裁判案由】    違反槍砲彈藥刀械管制條例
【裁判全文】
最高法院刑事判決                                九十二年度台上字第九八八號
    上  訴  人  甲○○
右上訴人因違反槍砲彈藥刀械管制條例案件，不服台灣高等法院中華民國九十一年十
一月二十八日第二審判決（九十一年度上訴字第三０九七號，起訴案號：台灣台北地
方法院檢察署九十一年度偵字第一二八一五號），提起上訴，本院判決如左：
    主  文
上訴駁回。
    理  由
按刑事訴訟法第三百七十七條規定：上訴於第三審法院，非以判決違背法令為理由，
不得為之。是提起第三審上訴，應以原判決違背法令為理由，係屬法定要件。且必須
依據卷內資料為具體之指摘，並足據以辨認原判決已具備違背法令之形式，始屬相當
。本件原判決依憑上訴人甲○○自承受「阿威」委託寄藏具殺傷力之制式九釐米子彈
一顆之事實，並有台北縣警察局三重分局民國九十一年二月二日扣押筆錄、扣押物品
目錄表、自願受搜索同意書在卷可參，另有子彈一顆扣案足資佐證。系爭子彈經送內
政部警政署刑事警察局拆解鑑驗結果，認係九釐米制式子彈，彈底標記為「ＦＰ９」
，具殺傷力一節，有該局九十一年三月八日刑鑑字第０九一００二五九四一號函在卷
可為補強證據，其自白核與事實相符等證據資料，認定上訴人有如原判決事實欄所載
未經許可，寄藏子彈犯行，因認第一審論處上訴人罪刑，為無不合，予以維持，駁回
上訴人在第二審之上訴，已於理由內詳細敘述其所憑之證據及認定之理由，並說明上
訴人所辯渠剛開始受寄時不知有子彈，因該顆子彈放在長槍（無殺傷力）內，是後來
把玩該槍時才發現有子彈，警察前來時，子彈放在床頭，渠自動拿出來交給警察云云
，不足採信。已依據卷內資料詳予指駁，從形式上觀察，原判決並無違背法令情形存
在。次查台北縣警察局三重分局員警係依刑事訴訟法第一百三十一條之一經受搜索人
即上訴人同意始執行搜索，而搜獲上揭違禁物，又依同法第八十八條規定，逕行逮捕
，有自願受搜索同意書、扣押筆錄及逕行逮捕通知原件在卷可稽，並無違背法令之處
。上訴意旨任意指為違法，自非依據卷內資料執為指摘之合法上訴理由。又台北縣警
察局三重分局偵查員係自九十一年二月二日上午七時開始訊問上訴人迄同日上午七時
三十分訊畢，製作筆錄，有警局筆錄在卷可查，並非於夜間訊問，亦無違法。上訴意
旨指摘警員於夜間訊問製作其筆錄，自非適法之上訴第三審理由。其他上訴意旨，對
原審採證認事之職權，為事實上之爭執，漫指原判決違法，核與前揭得為第三審上訴
理由之法定要件不相適合，其上訴違背法律上之程式，應予駁回。
據上論結，應依刑事訴訟法第三百九十五條前段，判決如主文。
中      華      民      國    九十二    年      三      月      六      日
                              最高法院刑事第二庭
                                  審判長法官  陳  錫  奎
                                        法官  洪  清  江
                                        法官  李  伯  道
                                        法官  洪  文  章
                                        法官  花  滿  堂
      右正本證明與原本無異
                                              書  記  官
中      華      民      國    九十二    年      三      月     十二     日


司法院資訊處製作；財團法人民間司法改革基金會備份。
